臺灣臺北地方法院刑事判決　　　　　　　　　　　　　九十年度易字第一二七九號
　　公　訴　人　臺灣臺北地方法院檢察署檢察官
　　被　　　告　丁○○
　　　　　　　　乙○○
右列被告因竊盜等案件，經檢察官提起公訴（九十年度偵字第五九八號），本院判決
如左：
    主  文
丁○○連續於夜間侵入住宅竊盜，處有期徒刑壹年貳月。
乙○○收受贓物，處拘役參拾日，如易科罰金，以參佰元折算壹日。緩刑貳年，緩刑
期內付保護管束。
    事  實
一、丁○○前於民國八十八年七月間因竊盜機車案件，經臺灣臺北地方法院檢察署檢
    察官於八十九年六月間提起公訴（不構成累犯），於前案審理期間與女友乙○○
    賃居在臺北市○○街三十二巷五號二樓之四，竟基於意圖為自己不法之所有之概
    括犯意，於八十九年十二月十日上午十一時許，見對面即同址二樓之三租戶張貽
    銘、甲○○未在租處，且甲○○所有車號ＱＸＦ─四三三號輕型機車停放在同址
    一樓前，乃以自備鑰匙竊得甲○○上開機車後，駛往他處停放供己使用。丁○○
    復承前概括犯意，於同年十二月中旬某日日間及夜間，乘丙○○與甲○○未在租
    處，連續六次侵入上址丙○○租處，竊得丙○○與甲○○所有如附表各編號所示
    之物後，搬回自己上址租處使用，並將如附表編號五所示之皮包交付乙○○使用
    。而乙○○明知丁○○所交付如附表編號五所示之皮包，係丁○○自丙○○租處
    所竊得之贓物，仍予以收受使用。嗣於同年月二十五日上午九時許，丙○○返回
    租處，發現屋內遭竊，乃報警處理，經警於同日下午三時許在丁○○租處查獲上
    開失竊物品，始悉上情。
二、案經臺北市政府警察局中山分局報告臺灣臺北地方法院檢察署檢察官偵查起訴。
    理  由
一、訊據被告丁○○於本院審理時固坦承於右揭時、地以自備鑰匙將被害人甲○○所
    有車號ＱＸＦ─四三三號輕型機車駛離原地，及於八十九年十二月中旬連續於日
    間及夜間侵入丙○○租處，將丙○○與甲○○所有如附表各編號所示之物，搬回
    自己租處使用之事實；被告乙○○於本院審理時固坦承於右揭時、地收受被告丁○○所交付如附表編號五所示之皮包使用，知道該皮包係被告丁○○從對面他人
    租處取得之事實，惟分別矢口否認有何竊盜或收受贓物之犯行。被告丁○○辯稱
    ：其經甲○○同意將上開機車牽去修理，後來就聯絡不到甲○○；甲○○說上開
    租處內的東西都不要了，其才將之搬回租處使用云云；被告乙○○辯稱：丁○○
    說皮包是甲○○給的，其不知是贓物云云。惟查：
  (一)右揭事實，業據被害人丙○○、甲○○分別於警訊、偵查及本院調查時指述綦詳
    ，復有臺北市政府警察局中山分局圓山所察訪紀錄表一紙、扣押證明筆錄一份、
    贓物認領保管收據五紙、失竊物品照片六幀及車籍作業系統─查詢可資料一件在
    卷可憑。且被害人甲○○於警訊時已明白陳稱其上開輕型機車係於八十九年十二
    月十日在上址租處一樓失竊，其不認識被告丁○○、乙○○等語甚詳（參偵查卷
    第三十八頁反面及第三十九頁），被害人丙○○於本院調查時亦結證稱其在新兵
    訓練中心時，甲○○告訴伊上開機車不見了等語（參本院九十年十一月七日訊問
    筆錄），則被害人甲○○自無同意被告丁○○將其上開機車取走修理之可能。又
    被告丁○○前於警訊時已坦承右揭犯行不諱，並於偵查及本院審理時均供承搬走
    如附表各編號所示之物前，未先徵得被害人丙○○與甲○○之同意等語（參偵查
    卷第七十頁反面及本院九十年十二月十九日審判筆錄），而其認為如附表各編號
    所示之物係被害人甲○○不要，實係基於自己之推測，亦據其於偵查時供明在卷
    （參偵查卷第四十六頁反面），是被告丁○○未經被害人二人同意，竊取被害人
    甲○○所有之上開輕型機車，並連續於日間及夜間侵入被害人丙○○、甲○○上
    開租處六次，竊取如附表各編號所示物品之犯行堪以認定。
  (二)其次，被告乙○○明知所收受如附表編號五所示之皮包，係被告丁○○自對面即
    同址二樓之三租戶屋內取得之事實，已如前述；且被告乙○○於本院調查時亦供
    稱：其問丁○○如何進入對面租處，他說看隔壁門開著就進去了，又問當時對面
    有無人在，他說沒有；伊看丁○○從對面搬回來的東西新新的，覺得奇怪等語；
    ，被告丁○○於警訊及本院審理時亦供稱有告知乙○○如附表各編號所示之物係
    從對面租戶搬回來的等語，互核相符，足見被告乙○○對於被告丁○○趁對面租
    戶即被害人丙○○、甲○○未在租處時，將被害人屋內物品搬回其等住處等情，
    知之甚稔，從而其對該等物品中如附表編號五所示之皮包，係被告丁○○自被害
    人丙○○租處所竊得之贓物，亦屬明知，竟仍予收受使用，是其收受贓物之犯行
    堪以認定。
  (三)綜上所述，被告丁○○、乙○○以上開情詞置辯，不足採信。本件事證明確，被
    告等犯行均堪以認定，應依法論科。
二、核被告丁○○所為係犯刑法第三百二十條第一項、第三百二十一條第一項第一款
    之普通竊盜罪及夜間侵入住宅竊盜罪；被告乙○○所為，係犯刑法第三百四十九
    條第一項之收受贓物罪。又被告丁○○先後多次犯行，時間緊接，手法相同，觸
    犯構成要件相同之罪名，為連續犯，應依刑法第五十六條規定論以情節較重之夜
    間侵入住宅竊盜罪一罪，並加重其刑。又被告丁○○數次竊盜均各以一行為接續
    竊得被害人丙○○、甲○○所有之物，同時侵害被害人二人所有權法益，為想像
    競合犯，依刑法第五十五條規定，應從一情節較重之部分論處。爰審酌被告丁○○前於八十八年七月間竊盜機車案件，經臺灣臺北地方法院檢察署檢察官於八十
    九年六月間提起公訴（不構成累犯），於前案審理期間竟不知悛悔，再犯本件竊
    盜罪，有臺灣高等法院檢察署刑案紀錄簡覆表一件在卷可佐，且所竊得之財物為
    數甚夥；次審酌被告乙○○並無前科，及其等生活狀況、智識程度、犯罪後之態
    度等一切情狀，各量處如主文第一項、第二項所示之刑，被告乙○○部分並諭知
    易科罰金之折算標準。又被告乙○○前未曾受有期徒刑以上刑之宣告，有臺灣高
    等法院檢察署刑案紀錄簡覆表一紙在卷可按，因一時失慮，致罹刑章，經此刑之
    宣告後，當知所警惕而無再犯之虞，本院因認所宣告之刑以暫不執行為適當，爰
    併宣告如主文第二項所示之緩刑，用啟自新。惟被告乙○○年輕識淺，智慮未週
    ，為確實導正其有正確之法律觀念，預防再度犯罪，並提供必要之協助及督促，
    依其所犯情節認有加以追跡觀護之必要，爰併依刑法第九十三條第一項規定，宣
    告緩刑期內付保護管束，俾由觀護人予以適當之督促，發揮附條件緩刑制度之立
    意，以觀後效。末查，被告乙○○犯罪後，刑法第四十一條業於九十年一月四日
    修正，同年月十日經總統公布施行，該條第一項規定：「犯最重本刑為五年以下
    有期徒刑以下之罪，而受六個月以下有期徒刑或拘役之宣告，因身體、教育、職
    業、家庭之關係或其他正當事由，執行顯有困難者，得以一元以上三元以下折算
    一日，易科罰金。但確因不執行所宣告之刑，難收矯正之效，或難以維持法秩序
    者，不在此限。」比較新舊法之結果，舊法並無更有利於被告，依刑法第二條第
    一項前段規定，應適用裁判時之新法，附此敘明。
據上論斷，應依刑事訴訟法第二百九十九條第一項前段，刑法第二條第一項前段、第
五十六條、第三百二十一條第一項第一款、第三百四十九條第一項、第五十五條、第
四十一條第一項、第七十四條第一款、第九十三條第一項，罰金罰鍰提高標準條例第
一條前段、第二條，判決如主文。
本案經檢察官陳佳秀到庭執行職務
中    華    民    國      九十一      年      一        月      四      日
                                      臺灣臺北地方法院刑事第八庭
                                          法  官   張  筱  琪
右正本證明與原本無異。
如不服本判決，應於判決送達後十日內向本院提出上訴狀(應抄附繕本)。告訴人
或被害人如對於本判決不服者，應具備理由請求檢察官上訴，其上訴期間之計算
係以檢察官收受判決正本之日期為準。
                                          書記官   耿  鳳  君
中      華      民      國      九十一      年    一    月      七      日
中華民國刑法第三百二十一條
 (加重竊盜罪)
犯竊盜罪而有左列情形之一者，處六月以上五年以下有期徒刑：
一  於夜間侵入住宅或有人居住之建築物、船艦，或隱匿其內而犯之者。
二  毀越門扇、牆垣或其他安全設備而犯之者。
三  攜帶兇器而犯之者。
四  結夥三人以上而犯之者。
五  乘火災、水災或其他災害之際而犯之者。
六  在車站或埠頭而犯之者。
前項之未遂罰之。
中華民國刑法第三百四十九條
收受贓物者，處三年以下有期徒刑、拘役或五百元以下罰金。
搬運、寄藏、故買贓物或為擔保者，處五年以下有期徒刑、拘役或科或併
科一千元以下罰金。
因贓物變得之財物，以贓物論。
附表：
┌──┬───────┬─────┬──┬─────────┬─────┐
│編號│物品名稱      │數 量     │編號│物品名稱          │數量      │
│    │              │          │    │                  │          │
├──┼───────┼─────┼──┼─────────┼─────┤
│一  │AIWA音響      │一組      │二  │PROTON電暖氣      │一臺      │
├──┼───────┼─────┼──┼─────────┼─────┤
│三  │棉被套        │一床      │四  │SONY電子遊樂器    │一臺      │
├──┼───────┼─────┼──┼─────────┼─────┤
│五  │LV女用皮夾    │一個      │六  │CABOR手錶         │一只      │
├──┼───────┼─────┼──┼─────────┼─────┤
│七  │白色皮帶      │一條      │八  │衛浴用品          │六瓶      │
├──┼───────┼─────┼──┼─────────┼─────┤
│九  │女用香水PARAH │一瓶      │十  │柯達相機          │一臺      │
├──┼───────┼─────┼──┼─────────┼─────┤
│十一│GUCCI太陽眼鏡 │一只      │十二│PHILIPS電動刮鬍刀 │一組      │
├──┼───────┼─────┼──┼─────────┼─────┤
│十三│達新牌吹風機  │一臺      │十四│BOSS皮鑰匙套      │一個      │
├──┼───────┼─────┼──┼─────────┼─────┤
│十五│CD唱片        │三十片    │十六│行動電話充電器    │一組      │
├──┼───────┼─────┼──┼─────────┼─────┤
│十七│BOSS皮包      │一個      │十八│書                │一本      │
├──┼───────┼─────┼──┼─────────┼─────┤
│十九│防衛鋁棒      │一支      │二十│男用衣服          │九件      │
├──┼───────┼─────┼──┼─────────┼─────┤
│廿一│女用衣服      │八件      │廿二│女用內褲          │三十一件  │
├──┼───────┼─────┼──┴─────────┴─────┘
│廿三│女用內衣      │二件      │
└──┴───────┴─────┘
